臺灣高等法院高雄分院民事裁定　　　　　100年度抗字第319號
抗　告　人　謝孟宜即謝柏新
相　對　人　海駿股份有限公司
法定代理人　韓國福
上列抗告人與相對人間假扣押聲明異議事件，抗告人對於臺灣高
雄地方法院民國100 年11月14日所為裁定，提起抗告，本院裁定
如下：
    主  文
抗告駁回。
抗告費用由抗告人負擔。
    理  由
一、抗告意旨略以：相對人以抗告人與第三人謝佳晏涉不法共同
    侵害其財產，有協助謝佳晏隱匿財產之虞，欲對之提起侵權
    行為損害賠償訴訟為由，向原審聲請假扣押。然謝佳晏係因
    遭第三人劉祐辰所矇騙，故於超過相對人現金流量部分業務
    ，乃邀集含抗告人等親友投資劉祐辰謊報之船班，並無掏空
    相對人財產。又抗告人受領由謝佳晏簽發之劉祐辰如原審裁
    定所示號碼AC0000000 ，面額新台幣（下同）62萬8058元、
    AC0000000 ，207 萬3718元之支票二紙（下稱系爭支票），
    乃抗告人投資前開船班應分得之帳款，抗告人將之交由謝佳
    晏全權處理，並由謝佳晏將其中部分款項依相同方式再投資
    於船班，雖謝佳晏依劉祐辰指示另簽發受款人為八順公司，
    號碼AC0000000 ，面額60萬7068元、AC0000000 ，204 萬96
    00元支票二紙，然該二支票均由謝家晏保管而未交付抗告人
    ，且該二紙支票已於99年12月14日退票，故無論謝佳晏或抗
    告人均與相對人相同為被害人，是相對人相對人提出之劉祐
    承自白書、公司會計說明書、退票暨抽回票據明細、支票影
    本、退票理由單及系爭支票存根聯等，不足認定相對人已為
    釋明。再者，相對人僅以抗告人與謝佳晏為姊弟關係未盡釋
    明假扣押原因之責，原審司法事務官遽准為假扣押裁定即有
    未合，原審法院駁回其異議聲明，亦有違誤，自應廢棄原裁
    定，駁回相對人假扣押之聲請等語。
二、按債權人就金錢請求或得易為金錢請求之請求，欲保全強制
    執行者，得聲請假扣押；又假扣押非有日後不能強制執行或
    甚難執行之虞者，不得為之，民事訴訟法第522 條第1 項、
    第523 條第1項 定有明文。
三、抗告意旨雖主張其與蔡佳晏等親友均遭劉祐承矇騙投資，與
    相對人同為被害人，且系爭支票為其投資應受分配款，則其
    將之轉交與蔡佳晏保管或請其再轉投資均無不法侵害相對人
    權利等，是不足認定相對人已就假扣押請求為釋明。再者，
    原審法院以蔡佳晏與抗告人為姊弟關係，抗告人與相對人並
    無業務往來卻收受該二紙支票，亦不足憑以認定其已就假扣
    押請求為釋明等語。然查，抗告人與其姊蔡佳晏是否確實遭
    劉祐承矇騙共同為前開投資，及所受領支票是否為投資分配
    款，而非與劉祐辰共同掏空相對人財產等情，屬本案訴訟應
    予審理實體事項，究非保全程序所得審究。又原審司法事務
    官於審查相對人提出之劉祐承自白書、公司會計說明書、退
    票暨抽回票據明細、支票影本、退票理由單及系爭支票存根
    聯等證據，據以認定相對人已為假扣押請求及原因之釋明，
    惟因各該釋明尚有不足，乃於審酌抗告人因假扣押所受損害
    ，目前社會經濟狀況及銀行存、放款利率等一切情形後，酌
    定相當擔保金為附條件准為假扣裁定，尚無不合。原審就聲
    明異議意旨審酌相對人所提上開證據，蔡佳晏與抗告人為姊
    弟關係，抗告人與相對人並無業務往來卻收受支票二紙，謝
    佳晏曾利用親友移轉其名下財產及設定高額抵押權，有不動
    產登記謄本及異動所引附於原審司裁全卷可稽，並此類掏空
    公司資產行為，原具有計畫之特性等情，綜合認定相對人已
    就假扣押原因之釋明，因認司法事務官准為假扣押之裁定並
    無不合，而駁回抗告人對司法事務官准予假扣押裁定之異議
    聲明，核無不合。抗告猶執陳詞，指摘原裁定違誤，求予廢
    棄，並駁回相對人假扣押之聲請，為不足採，抗告為無理由
    ，應駁回其抗告。
四、爰依民事訴訟法第495 條之1 、第449 條第1 項、第95條、
    第78條，裁定如主文。
中    華    民    國   100    年    12    月    29    日
                            民事第二庭
                                審判長法官  許明進
                                法      官  徐文祥
                                法      官  黃國川
以上正本證明與原本無異。
如不服本裁定應於送達後10日內向本院提出再抗告狀（並按他造
當事人之人數附繕本），並繳納再抗告費新臺幣1,000 元。
再為抗告僅得以適用法規顯有錯誤為理由，並應委任律師為代理
人。如委任律師提起抗告者，應一併繳納抗告費。
中    華    民    國   100    年    12    月    29    日
                                書  記  官   賴梅琴
附註：
抗告人之配偶、三親等內之血親、二親等內之姻親，或抗告人為
法人、中央或地方機關時，其所屬專任人員具有律師資格並經法
院認適當者，亦得為第三審代理人。
抗告人或其法定代理人具有律師資格者及前項情形，應於提起抗
告或委任時釋明之。